臺灣臺中地方法院刑事判決　　　　　　　96年度易字第2789號
公　訴　人　臺灣臺中地方法院檢察署檢察官
被　　　告　甲○○
上列被告因竊盜案件，經檢察官提起公訴（96年度偵字第11735
號），本院合議庭裁定改由受命法官獨任行簡式審判程序，判決
如下：
    主  文
甲○○攜帶兇器竊盜，累犯，處有期徒刑柒月；又攜帶兇器竊盜
，累犯，處有期徒刑柒月；又攜帶兇器竊盜，累犯，處有期徒刑
柒月；又攜帶兇器竊盜，累犯，處有期徒刑柒月：又攜帶兇器竊
盜，累犯，處有期徒刑柒月；又帶兇器竊盜，累犯，處有期徒刑
柒月；又帶兇器竊盜，累犯，處有期徒刑柒月。應執行有期徒刑
壹年捌月。
    犯罪事實
一、甲○○前因竊盜及違反毒品危害防制條例案件，分別經臺灣
    南投及雲林地方法院判處有期徒刑1年3月、1年6月、10月確
    定，經發監執行，於民國94年11月25日假釋出監，95年 5月
    23日假釋期滿，假釋未經撤銷，視為執行完畢。詎仍不知悔
    改，因亟需金錢購買毒品施用解癮，竟意圖為自己不法之所
    有，在如附表所示時間、地點，身穿工程人員之工作服，戴
    棉布手套，持客觀上足供兇器之用之破壞剪1 把、穿釘3 支
    ，多次竊得為臺灣電力股份有限公司（以下稱台電公司）所
    有、供公共供電之用、包有紅銅質導線之電纜線數批，並致
    妨害台電公司對該地區用電戶之正常供電。得手後先前往位
    於臺中市○○路之汽車旅館內，以美工刀削除電纜線絕緣皮
    ，取出紅銅線後變賣。
二、案經臺中縣警察局東勢分局報告臺灣臺中地方法院檢察署檢
    察官偵查起訴，本院裁定改由受命法官獨任行簡式審判程序
    。
    理  由
一、認定犯罪事實及量刑審酌之依據：
  (一)被告甲○○之自白。
  (二)證人柯政雄、廖浩凱、蔡貴寶分別於警詢時之證述。
  (三)查獲現場相片25張（附於警卷內）。
  (四)臺灣高等法院被告前案紀錄表（被告前案、累犯及素行情形
    之認定）。
二、查破壞剪、穿釘之主要構成部分為鐵質，均具鋒利之部位，
    且有一定之重量，以之擊打人體，足以傷害人之生命，具有
    客觀上之危險性，自屬兇器。核被告甲○○所為，係犯刑法
    第321 條第1 項第3 款之加重竊盜罪，及刑法第188 條之妨
    害公用事業罪。被告所犯加重竊盜罪與妨害公用事業罪係一
    行為觸犯數罪名，屬想像競合，應從一重之加重竊盜罪論斷
    渠所犯多次竊盜罪，依最高法院95年5月23 日刑事庭第8次
    會議決議意旨，既均發生於95年7月1日刑法修正施行後，應
    分論併罰。被告前因案經法院判處有期徒刑確定，並於95年
    5月23日執行完畢，有臺灣高等法院被告前案紀錄表附卷可
    稽，其在5年以內故意再犯本件有期徒刑以上之罪，為累犯
    ，應依刑法第47條第1項規定加重其刑。審酌被告素行不佳
    ，且正值青壯，身強體健卻不思努力，反為謀私利而竊取電
    纜並因此妨害公用事業，惡性非輕，惟犯後坦承犯行態度良
    好等一切情狀，予以量處如主文所示之刑，以示懲儆。至被
    告犯罪所用之破壞剪、穿釘、美工刀、工作服、棉質手套等
    工具，業經本院於96年度訴字第1489號判決宣告沒收，爰不
    再另為沒收之諭之，併此敘明。
據上論斷，應依刑事訴訟法第273 條之1 第1 項、第299 條第 1
項前段、第310條之2、第454條第1項，刑法第55條、第321條第1
項第3款、第47條第1項、第51條第5款之規定，判決如主文。
中     華     民     國    96    年    6   月    29   日
                   臺灣臺中地方法院刑事第六庭
                             法  官  高 英 賓
上正本證明與原本無異
如不服本判決，應於送達後10日內向本院提出上訴狀（須附繕本
），上訴於臺灣高等法院臺中分院。
                             書記官  黃 士 益
中　　華　　民　　國　　96　　年　　6 　　月　　29　　日
附錄本案論罪科刑法條全文
中華民國刑法第188條（妨害公用事業罪）
妨害鐵路、郵務、電報、電話或供公眾之用水、電氣、煤氣事業
者，處5 年以下有期徒刑拘役或5 百元以下罰金。
中華民國刑法第321條（加重竊盜罪）
犯竊盜罪而有左列情形之一者，處6月以上、5年以下有期徒刑：
三  攜帶兇器而犯之者。
附表：
┌──┬────┬─────┬────┬─────────┬─────────┐
│編號│犯罪時間│犯罪地點  │ 被害人 │竊得財物及妨害之公│行為人、犯罪方法及│
│    │        │          │        │用事業            │結果              │
├──┼────┼─────┼────┼─────────┼─────────┤
│ 一 │96年2月6│臺中縣新社│台電公司│1、PVC風雨線（內含│被告持足供兇器用之│
│    │日      │鄉崑山村番│        │   黃銅導線）100公│破壞剪1支、穿釘3  │
│    │        │社嶺段地號│        │   尺長。         │支行竊，既遂。    │
│    │        │251之4、25│        │2、公用事業台電公 │                  │
│    │        │3 之1 號（│        │   司之正常供電   │                  │
│    │        │桿號：晨光│        │                  │                  │
│    │        │枝13）    │        │                  │                  │
├──┼────┼─────┼────┼─────────┼─────────┤
│ 二 │96年2月 │臺中縣新社│台電公司│1、PVC風雨線（內含│同上              │
│    │26日    │鄉上水底寮│        │   黃銅導線）100  │                  │
│    │        │小段（桿號│        │   公尺。         │                  │
│    │        │：龍和枝16│        │2、公用事業台電公 │                  │
│    │        │）        │        │   司之正常供電   │                  │
├──┼────┼─────┼────┼─────────┼─────────┤
│ 三 │96年4月 │臺中縣新社│台電公司│1、PVC風雨線（內含│同上              │
│    │2日     │鄉下水底寮│        │   黃銅導線）100  │                  │
│    │        │小段19.65 │        │   公尺。         │                  │
│    │        │之108地號 │        │2、公用事業台電公 │                  │
│    │        │（桿號：東│        │   司之正常供電   │                  │
│    │        │興幹39之42│        │                  │                  │
│    │        │）        │        │                  │                  │
├──┼────┼─────┼────┼─────────┼─────────┤
│ 四 │96年4月 │臺中縣新社│台電公司│1、PVC風雨線（內含│同上              │
│    │2日     │鄉下水底寮│        │   黃銅導線）     │                  │
│    │        │小段19.65 │        │   100公尺        │                  │
│    │        │之108地號 │        │2、公用事業台電公 │                  │
│    │        │（桿號：慶│        │   司之正常供電   │                  │
│    │        │廟枝17之19│        │                  │                  │
│    │        │）        │        │                  │                  │
├──┼────┼─────┼────┼─────────┼─────────┤
│ 五 │96年4月 │臺中縣新社│台電公司│1、PVC風雨線（內含│同上              │
│    │間某日  │鄉崑山鄉大│        │   黃銅導線）     │                  │
│    │        │南段（桿號│        │   50公尺         │                  │
│    │        │：崑山枝  │        │2、公用事業台電公 │                  │
│    │        │129 ）    │        │   司之正常供電   │                  │
├──┼────┼─────┼────┼─────────┼─────────┤
│ 六 │96年3、4│臺中縣東勢│台電公司│1、PVC風雨線（內含│同上              │
│    │月某日  │鄉慶福里東│        │   黃銅導線）     │                  │
│    │        │關路產業道│        │   100公尺        │                  │
│    │        │路11K （桿│        │2、公用事業台電公 │                  │
│    │        │號：馬寮枝│        │   司之正常供電   │                  │
│    │        │14 ）     │        │                  │                  │
├──┼────┼─────┼────┼─────────┼─────────┤
│ 七 │96年3、 │臺中縣新社│台電公司│1、PVC風雨線（內含│同上              │
│    │4月間某 │鄉協成村興│        │   黃銅導線）     │                  │
│    │日      │中街（桿號│        │   100公尺        │                  │
│    │        │：新社幹  │        │2、公用事業台電公 │                  │
│    │        │134 右8.9 │        │   司之正常供電   │                  │
│    │        │）        │        │                  │                  │
└──┴────┴─────┴────┴─────────┴─────────┘
